臺灣新北地方法院刑事判決
110年度審訴字第1122號
公  訴  人  臺灣新北地方檢察署檢察官
被      告  林士邦





上列被告因偽造文書等案件，經檢察官提起公訴（110年度偵緝
字第2527號），被告於準備程序中就被訴事實為有罪之陳述，本
院裁定進行簡式審判程序，茲判決如下：
    主  文
林士邦犯竊盜罪，處拘役參拾日，如易科罰金，以新臺幣壹仟元
折算壹日，未扣案之犯罪所得背包壹個（內有美金壹佰元、新臺
幣肆佰元、老人愛心悠遊卡壹張）沒收，於全部或一部不能沒收
或不宜執行沒收時，追徵其價額；又犯行使偽造私文書罪，處有
期徒刑肆月，如易科罰金，以新臺幣壹仟元折算壹日；簽帳單上
偽造之「林鴻祺」署押壹枚沒收；未扣案之犯罪所得黃金戒指貳
枚沒收，於全部或一部不能沒收或不宜執行沒收時，追徵其價額
。
    事  實
一、林士邦於民國109年11月22日20時29分許，在新北市○○區○○○
    路000號「阿昌檳榔攤」內，見林鴻祺將背包掛在上址之藤
    椅椅背，竟意圖為自己不法之所有，基於竊盜之犯意，徒手
    竊取前揭背包1個（內有上海商業儲蓄銀行信用卡〈卡號0000
    000000000000號；下稱上海銀行信用卡〉及附表所示物品）
    ，得手後離去。復另意圖為自己不法之所有，基於詐欺取財
    及行使偽造私文書之犯意，持上開竊得之上海銀行信用卡，
    於同日21時17分許，在址設新北市○○區○○○路0號之「璇億珠
    寶行」刷卡消費新臺幣2萬1,796元，並於消費時在信用卡消
    費簽帳單上偽簽「林鴻祺」之署押1枚，用以表示係林鴻祺
    確認交易標的與金額及向發卡銀行之特約商店消費之意，並
    作為該特約商店經由收單銀行向發卡銀行請款之用，再將偽
    造完成簽帳單交付「璇億珠寶行」之老闆徐瑩耀而行使之，
    致使徐瑩耀誤認係林鴻祺本人消費，表示林鴻祺本人願依持
    卡人及發卡銀行間成立之契約負給付義務之意思，而陷於錯
    誤交付黃金戒指2枚，並使銀行代為付款，足生損害於上海
    銀行及林鴻祺。嗣經林鴻祺察覺背包遭竊，始循線查悉上情
    。
二、案經林鴻祺訴由新北市政府警察局板橋分局報告臺灣新北地
    方檢察署檢察官偵查起訴。
    理  由
一、按除被告所犯為死刑、無期徒刑、最輕本刑為3 年以上有期
    徒刑之罪或高等法院管轄第一審案件者外，於第一次審判期
    日前之準備程序進行中，被告先就被訴事實為有罪之陳述時
    ，審判長得告知被告簡式審判程序之旨，並聽取當事人、代
    理人、辯護人及輔佐人之意見後，裁定進行簡式審判程序，
    刑事訴訟法第273 條之1 第1 項定有明文。本件被告所犯係
    死刑、無期徒刑、最輕本刑為3 年以上有期徒刑以外之罪，
    其於準備程序中就被訴事實為有罪之陳述，經本院告知簡式
    審判程序之旨，並聽取公訴人及被告之意見後，認宜進行簡
    式審判程序，爰依上開規定裁定行簡式審判程序。
二、上揭事實，業據被告於警詢、偵查、本院準備程序及審理時
    均坦承不諱，核與證人即告訴人林鴻祺、證人徐瑩耀於警詢
    、偵查中之證述情節相符，並有上海商業儲蓄銀行報案用信
    用卡授權交易明細、監視器檔案光碟暨其翻拍照片、簽帳單
    翻拍照片、現場照片可資佐證，被告犯行堪予認定。
三、核被告所為，分別係犯刑法第320 條第1 項之普通竊盜罪、
    同法第216 條、第210 條之行使偽造私文書罪及同法第339 
    條第1 項之詐欺取財罪。被告偽造署押係其偽造私文書之部
    分行為；而於偽造私文書後復持以行使，其偽造之低度行為
    ，應為其行使偽造私文書之高度行為所吸收，均不另論罪。
    又被告以一盜刷行為而同時觸犯行使偽造私文書罪及詐欺取
    財罪，為想像競合犯，應依刑法第55條之規定，從一重之行
    使偽造私文書罪處斷。被告所犯上開竊盜、行使偽造私文書
    罪間，犯意各別，行為互殊，應予分論併罰。爰審酌被
    告不思己力謀取財物，反任意竊取他人財物，破壞社會治安
    ，復冒名盜刷信用卡消費，足以生損害於被害人及發卡銀行
    、特約商店對於客戶消費管理之正確性，法治觀念顯有不足
    ，兼衡被告之素行、犯罪動機、目的、手段，所得財物之價
    值以及犯後態度等一切情狀，分別量處如主文所示之刑及均
    諭知易科罰金之折算標準。簽帳單上偽造之「林鴻祺」署押
    1 枚，不問屬於犯人與否，應依刑法第219 條之規定宣告沒
    收之。被告上開犯行所竊得之背包1個（內有美金100元、新
    臺幣400元、老人愛心悠遊卡1張）及詐得之黃金戒指2枚，
    均為其犯罪所得之物，雖未扣案，仍應依刑法第38條之1 第
    1 項、第3 項規定宣告沒收，於全部或一部不能沒收或不宜
    執行沒收時，追徵其價額。另被告竊得之信用卡、健保卡、
    汽車駕照、機車駕照，雖未據扣案且未實際合法發還予告訴
    人，惟信用卡經告訴人向金融機構掛失止付後，即失其使用
    效力，客觀財產價值低微，健保卡、汽車駕照、機車駕照純
    屬個人身份證明，難謂對他人具有財產上價值，實不具刑法
    上之重要性，爰均依刑法第38條之2 第2 項之規定不予宣告
    沒收。
據上論斷，應依刑事訴訟法第273 條之1 第1 項、第299 條第1
項前段，刑法第210 條、第216 條、第320 條第1 項、第339 條
第1 項、第55條、第41條第1 項前段、第219 條、第38條之1 第
1 項、第3 項、第38條之2 第2項，刑法施行法第1 條之1 第1 
項，判決如主文。
本案經檢察官歐蕙甄提起公訴，檢察官陳漢章到庭執行職務。
中　　華　　民　　國　　111 　年　　1 　　月　　13　　日
                  刑事第二十四庭  法  官  徐子涵
上列正本證明與原本無異。
如不服本判決，應於判決送達後20日內敘明上訴理由，向本院提
出上訴狀 (應附繕本) ，上訴於臺灣高等法院。其未敘述上訴理
由者，應於上訴期間屆滿後20日內向本院補提理由書「切勿逕送
上級法院」。
                                  書記官　游士霈　　　　
中　　華　　民　　國　　111 　年　　1 　　月　　13　　日
附錄本案論罪科刑法條全文：
中華民國刑法第210條
（偽造變造私文書罪）
偽造、變造私文書，足以生損害於公眾或他人者，處 5 年以下
有期徒刑。
中華民國刑法第216條
（行使偽造變造或登載不實之文書罪）
行使第 210 條至第 215 條之文書者，依偽造、變造文書或登載
不實事項或使登載不實事項之規定處斷。
中華民國刑法第320條
意圖為自己或第三人不法之所有，而竊取他人之動產者，為竊盜
罪，處 5 年以下有期徒刑、拘役或 50 萬元以下罰金。
意圖為自己或第三人不法之利益，而竊佔他人之不動產者，依前
項之規定處斷。
前二項之未遂犯罰之。 
中華民國刑法第339條
（普通詐欺罪）
意圖為自己或第三人不法之所有，以詐術使人將本人或第三人之
物交付者，處 5 年以下有期徒刑、拘役或科或併科 50 萬元以
下罰金。
以前項方法得財產上不法之利益或使第三人得之者，亦同。
前二項之未遂犯罰之。 
附表：
編號 竊得物品 1 健保卡1張 2 汽車駕照1張 3 機車駕照1張 4 美金100元 5 新臺幣400元 6 老人愛心悠遊卡1張